【裁判字號】    89,上易,888
【裁判日期】    890704
【裁判案由】    竊盜
【裁判全文】
臺灣高等法院高雄分院刑事判決                    八十九年度上易字第八八八號
    上訴人即被告  甲○○
右上訴人因竊盜案件，不服臺灣屏東地方法院八十八年度易字第一一六六號中華民國
八十九年一月十九日第一審判決（起訴案號：臺灣屏東地方法院檢察署八十八年度偵
字第四六六五號、第五一０一號），提起上訴，本院判決如左：
     主  文
上訴駁回。
     事  實
一、甲○○有違反麻醉藥品管理條例及違反肅清煙毒條例案件等多次前科，並於民國
    八十三年間，因違反麻醉藥品管理條例及違反肅清煙毒條例案件等案件，經裁定
    應執行有期徒刑九年，嗣於八十八年四月間假釋出獄，現假釋保護管束中。其猶
    不知悔改，又與羅義川（成年人，業經臺灣屏東地方法院判決確定）共同基於意
    圖為自己不法之所有之犯意聯絡，於八十八年七月一日下午十時四十分許，攜帶
    羅義川所有客觀上足對人體、生命構成威脅而具危險性之兇器一字型鏍絲起子及
    老虎鉗各一支，至屏東縣萬丹鄉○○村○○路一號前許林甚所經營之「六姊妹檳
    榔攤」，由甲○○把風，羅義川持上開工具，破壞該檳榔攤鐵皮、窗戶鐵條及玻
    璃後，入內竊取許林甚所有之香煙五包、保力達一箱、啤酒四箱、包裝檳榔二十
    一包及未包裝檳榔一百粒得手後，適為巡邏之員警發覺，當場逮捕甲○○，惟羅
    義川則乘隙逃逸，並於現場扣得羅義川所有，供犯竊盜所用之上開一字型鏍絲起
    子及老虎鉗各一支。
三、案經屏東縣警察局屏東分局報請臺灣屏東地方法院檢察署檢察官偵查起訴。
     理  由
一、被告甲○○於警訊、偵查及原審已坦承竊盜犯行，核與被害人許林甚證述之情節
    無異，堪信屬實。被告於原審雖辯稱：未破壞檳榔攤窗戶鐵條及玻璃云云。惟查
    ，證人即共犯羅義川於偵訊時供稱：「我敲破鐵皮屋的玻璃，我進去，甲○○在
    後面等我」（見偵卷第二十九頁），而被告甲○○於警、偵訊時亦供述：「是『
    川仔』（即羅義川）打破鐵屋窗戶玻璃丟給我的；係破壞玻璃及鐵窗進去偷東西
    」等語明確（見警卷第二頁、偵卷第四頁），核與證人即當時查獲之員警鄭清泰
    於原審結證稱：確有窗戶鐵條及玻璃被破壞之情相符，所辯顯係避重就輕之詞，
    不足採信。此外，復有贓物認領保管收據一紙附卷，及一字型鏍絲起子及老虎鉗
    各一支扣案可稽，事證明確，犯行均堪認定。
二、按所謂兇器，其種類並無限制，凡客觀上足對人之生命、身體、安全構成威脅，
    具危險性之物品均屬之，且祇須行竊時攜帶之為已足，不以初有行兇之意圖為要
    。茲一字型鏍絲起子及老虎鉗各一支，前者尖銳，且均質地堅硬，足對人體之生
    命、安全構成威脅，堪認客觀上具危險性。核被告所為，係犯刑法第三百二十一
    條第一項第三款之攜帶兇器竊盜罪；其與羅義川間，就上開竊盜犯行，有犯意聯
    絡及行為之分擔，為共同正犯。
三、原審因而適用刑法第二十八條、第三百二十一條第一項第三款、第三十八條第一
    項第二款規定，並審酌被告年輕力盛，好逸惡勞，曾受刑之執行，目前仍在假釋
    中，有其全國前案紀錄表可參，卻仍不知惕厲，惟姑念其大致自白犯行，態度尚
    可，及所竊得財物業經被害人領回等一切情狀，量處有期徒刑十月，以資懲儆。
    並說明扣案之一字型鏍絲起子及老虎鉗各一支，為共犯羅義川所有，且供犯竊盜
    罪所用之物，業據被告供述在卷，應依刑法第三十八條第一項第二款規定沒收。
    經核其其認事用法，均無不合，量刑亦屬適當，被告未具理由提起上訴，應予駁
    回。
四、被告經合法通知無正當理由不到庭，爰不待其陳述逕行判決。
據上論結，應依刑事訴訟法第三百六十八條、第三百七十一條，判決如主文。
本案經檢察官陳新慶到庭執行職務。
中    華    民    國     八十九     年       七       月       四       日
                              臺灣高等法院高雄分院刑事第七庭
                                  審判長法官  王光照
                                        法官  黃壽燕
                                        法官  黃仁松
右正本證明與原本無異。
不得上訴。
                                      書記官  郭蘭蕙
中    華    民    國     八十九     年       七       月      六        日
附錄：本判決論罪科刑法條：
刑法第三百二十一條第一項第三款
犯竊盜罪而有左列情形之一者，處六月以上五年以下有期徒刑：
三、攜帶兇器而犯之者。
                                                                        Ｋ


司法院資訊處製作；財團法人民間司法改革基金會備份。
